# 关于对递延所得税资产的进一步理解

提问人：wufaxian 时间：2017-10-11 00:53:47
由于常出现利用递延所得税进行利润粉饰或操纵的案例。最近看了一下这方面的文章。操纵点主要有两个： 1 、“以未来期间很可能实现的用来抵扣可抵扣暂时性差异的应纳税所得额为限确认的一项资产”--------这个属于管理层判断。因此可以形成操纵空间 2 、“如果有有效证据表明，在可抵扣暂时性差异转回的未来期间内，企业无法产生足够的应纳税所得额用以利用可抵扣暂时性差异的影响，使得与可抵扣暂时性差异相关的经济利益无法实现的可能性比较高时，则通过设立“估价备抵”来抵减递延所得税资产。在这里，“估价备抵”的设立就有可能起到一种蓄水池的作用，给企业管理层提供了利润操纵的空间。”
以上两点我都已经理解。问题在于：本期形成的递延所得税资产，未来是否可用于所得税抵扣，进而形成未来经济利益流入。难道不需要税务机关在未来作出判断么？不能企业管理层认为未来可以抵税，不用征求税务机关意见。会计就确认递延所得税资产！
在确认当期应纳税所得额时，哪些收入可以免税，哪些些费用不能抵税，哪些费用可以150%抵税。哪些费用超出固定比例就不能做税前扣除。都有详细规定。在确认递延所得税资产的过程中，税务机关或税法就不扮演任何角色么？（资产或负债计税基础的确认除外！未来税率变动因素除外！）
我看了企业会计准则第 18 号--所得税。其中关于递延所得税的表述，从来没有提到税务机关的判断。
-----------------------是不是我对递延所得税理解的还不够透彻啊？

回答人：chenyiwei
各国法律环境不同，会计准则不可能照顾到各国法律环境的差异。但无论如何，管理层是报表编制的第一责任人，包括对会计估计和判断负责。在管理层作出会计估计和判断时，应综合考虑和分析所有相关因素，包括相关法律法规和政策，以及政府和监管部门的态度（如适用）。 对于递延所得税资产的确认问题而言，在考虑未来暂时性差异能否转回，以及未来可用的可抵扣亏损金额时，都要考虑税法规定和税务机关的政策把握口径，对不确定问题建议咨询税务专业人士并与主管税务机关沟通确认。